# 请教陈老师，关于回头背书，资产负债表列示

提问人：wangxu811024 时间：2010-07-30 10:36:23
Ａ公司是出票单位，出票给Ｃ公司，Ｃ公司背书Ｄ家公司，Ｄ公司又背书给Ａ公司．票据未到期． 那在资产负债表上，Ａ公司必然会有应收票据－Ｄ公司，应付票据－Ｃ公司． 可以应收票据＼应付票据抵销后列示吗？

回答人：chenyiwei
回复 楼主 wangxu811024 的帖子应当抵销后以净额列示。因为持票人同时也是出票人，表明该票据已经被赎回，债权债务关系已经结清。

回答人：chenyiwei
回复 藤椅 wangxu811024 的帖子帐务处理中也应抵销。因为债权人（持票人）和债务人（出票人）为同一人，债权债务关系已经消灭。 如果以后将该票据重新背书出去的，应按新签发票据进行处理。 还有一点：应收、应付票据的明细科目设置，最好是按照出票人（承兑人）而不是本企业的前后手设置。